Inventaris van het archief van het Nederlands Commissariaat te Bandung (Indonesië), 1951-1957
Nationaal Archief, Den Haag
- STUKKEN VAN BIJZONDERE AARD, II.
  - CODE 2 PROTOCOL, II.3
    - Nederlandse militaire uniformen, 1950-1951; 162
      Oude code: 232
      stukken betreffende het verbod op het dragen van militaire uniformen voor ex-KNIL en ex-KL-militairen in Indonesië.
    - Nederlandse onderscheidingen, algemeen, 1950-1952; 163
      Oude code: 261
      stukken betreffende de uitreiking van couverts aan B. Nieuwenhuys, M.W. Heilbron, J.A. van Duynen Montijn, J.A.A. van Weel en G. de Lorm; dankbetuigingen van H. Rosenberg en G. van Meurs voor de aan hen verleende onderscheidingen.
    - Nederlandse onderscheidingen, riddersoldij en broedertoelage, 1952-1957; 164
      stukken betreffende de toekenning en uitkering van gelden verbonden aan Nederlandse onderscheidingen ten behoeve van gedecoreerden en hun nabestaanden, inclusief een register van gedecoreerden die een toelage ontvangen.
      de namen van de gedecoreerden zijn opgenomen in de index
    - Nederlandse onderscheidingen, terugzending versierselen, 1950; 165
      Oude code: 264
      stukken betreffende de retournering van de decoratiebescheiden van J.G. Gout en T.G. Cassa, alsmede het overlijden van de gedecoreerde N. Vink.
    - Betuiging van trouw aan het Koninklijk Huis, 1953; 166
      Oude code: 270.6
      stukken betreffende de doorzending van een tweetal orangistische gedichtjes van mej. A.A. Snackey te Bandung op initiatief van de commissariaatsarts V.M. Oppers.
    - Verjaardag van de Koningin, 1950-1957; 167
      Oude code: 271
      stukken betreffende de viering van de verjaardag van H.M. Koningin Juliana op het commissariaat.
    - Buitenlandse vertegenwoordigingen in Indonesië, algemeen, 1952; 168
      Oude code: 281
      lijst van diplomatieke en consulaire vertegenwoordigingen in Indonesië.
    - Vertegenwoordiging van Frankrijk in Indonesië, 1954; 169
      stukken betreffende de benoeming van J.P. de Haan tot agent consulaire voor Frankrijk te Bandung.
  - CODE 3 JURIDISCHE AANGELEGENHEDEN, II.4
    - Oorlogsschade, algemeen, 1950-1951; 170
      Oude code: 313.21
      stukken betreffende gebruiks- en schadevergoedingen verschuldigd door Nederlandse militairen voor in Indonesië gevorderde woningen; overgaan oorlogsschadeverplichtingen van het Nederlands Indisch gouvernement op de R.I., alsmede een nota van het Hoge Commissariaat inzake de vergoeding van de in Indonesië door Nederland geleden oorlogsschade.
    - Rehabilitatie Indische oorlogsslachtoffers, algemeen, 1950-1954; 171
      ordonnanties met betrekking tot de regulering en bepaling van een uitkering tot rehabilitati van groepen Nederlands-Indische oorlogsslachtoffers, alsmede nota's inzake het rapport van de commissie achterstallige betalingen en de behandeling hiervan in de Tweede Kamer.
      (voorstukken 1947-1950)
    - Rehabilitatie Indische oorlogsslachtoffers, stopzetting uitkering, 1950; 172
      stukken betreffende het staken van de Indonesische regering met de uitbetaling van de rehabilitatieuitkering aan Nederlands-Indische militaire en burgeroorlogsslachtoffers.
      voor oorlogsschadeuitkeringen aan militairen, zie ook inv.nr.599
    - Rehabilitatie Indische oorlogsslachtoffers, beëindiging van de enquette, 1956-1957; 173
      stukken betreffende het beëindigen van de enquette ten behoeve van de uitkering; uitkeringen voor personen met een onduidelijke nationaliteit; overplaatsing A.R.I.-administratie; afdoening van aanvragen betreffende schrijnend monetair verlies.
    - Rehabilitatie Indische oorlogsslachtoffers, individueel, 1955-1957; 174
      stukken betreffende de aanvragen voor een rehabilitatieuitkering van W.A. de Val en J.H. van Scharenberg.
    - Rehabilitatie Indische oorlogsslachtoffers, verzendlijsten, 1954-1957; 175
      stukken betreffende de verzending van de vragenlijsten ter verkrijging van een uitkering, registratiekaarten en adreslijsten van de uitkeringsgerechtigden; opgave aantal aanvragen; aanmeldingskaarten met de bijhorende toelichting bij wijze van voorbeeld bewaard.
    - Rehabilitatie Indische oorlogsslachtoffers, klapper, 176
      klapper op de namen van de rehabilitatieuitkeringgerechtigden, alfabetisch geordend naar de eerste letter van de achternaam, met toevoeging van het registratienummer.
    - Japanse uitkering voor oorlogsslachtoffers, algemeen, 1954-1957; 177
      stukken betreffende de totstandkoming van de regeling voor een Japanse uitkering voor oorlogsslachtoffers; de procedures en criteria voor het verkrijgen van een uitkering; de hoogte van het bedrag; het aantal aanvragen.
    - Japanse uitkering voor oorlogsslachtoffers, verzendlijsten, 1956-1957; 178
      stukken betreffende de verzending van de aanvraaglijsten voor het verkrijgen van een uitkering.
    - Japanse uitkering voor oorlogsslachtoffers, klapper, 179
      klapper op de namen van de aanvragers van een Japanse uitkering voor oorlogsslachtoffers, alfabetisch geordend naar de eerste letter van de achternaam met adres en status.
    - Birma-Thailand oorlogsschade-uitkering, 1954-1957; 180
      Oude code: 313.21 (was 165)
      stukken betreffende een uitkering voor de in de Tweede Wereldoorlog in Japanse gevangenschap verkerende dwangarbeiders betrokken bij de aanleg van de spoorlijn tussen Thailand en Birma; doorzending via en bemiddeling van het commissariaat bij de aanvraag en uitbetaling van de uitkering aan de gerechtigden.
      de namen van de uitkeringsgerechtigden zijn in de index opgenomen
    - Consulaire onschendbaarheid, 1950-1951; 181
      Oude code: 317.1
      stukken betreffende de vermeende schending van de consulaire onschendbaarheid van het commissariaat door Indonesische politieambtenaren.
    - Consulaire werkzaamheden en bevoegdheden, 1950-1955; 182
      Oude code: 317.2
      stukken betreffende instructies ten aanzien van en de werkzaamheden met betrekking tot de behandeling van naamsveranderingen, huwelijksdispensatie en brieven van wettiging.
      voor huwelijksdispensatie, zie ook inv.nr. 359
    - Registers Burgerlijke Stand, 1950-1956; 183
      Oude code: 317.211
      stukken betreffende opgaves van de aan- en afwezige registers en dubbelen van de Burgerlijke Stand in Indonesië.
      voor de registers Burgerlijke Stand Bandung, zie ook inv.nr. 342
    - Notariële akten, uitoefening bevoegdheden, 1957; 184
      Oude code: 317.212
      stukken betreffende de uitoefening van bevoegdheden ex consulair besluit met betrekking tot de opstelling van een repertorium notariële akten en het maken van authentieke akten van huwelijkstoestemming.
    - Notariële akten, ondertekening, 1957; 185
      stukken betreffende de benaming van de ondertekenaar-opsteller van notariële akten op de post.
    - Notariële akten, repertorium, 1957; 186
      repertorium van notariële akten.
    - Notariële akten, akten van huwelijkstoestemming, 1957; 187
      copie-akten van huwelijkstoestemming, genummerd 1 t/m 6.
    - Kanselarijrechten, 1953-1955; 188
      Oude code: 317.29
      stukken betreffende de instructie nopens de administratie kanselarijrechten; principiële heffing van leges voor verschillende vormen van consulaire dienstverlening; exemplaar van de wet van 1-11-1948 tot het vaststellen van nieuwe bepalingen betreffende de heffing van kanselarijrechten.
    - Registratie Nederlanders in Indonesië en het ressort Bandung, 1950-1957; 189
      Oude code: 317.294
      stukken betreffende de plannen op het Hoge Commissariaat voor algehele registratie van de Nederlandse gemeenschap in Indonesië; opgaves van de aantallen Nederlanders en Nederlandse verenigingen in het ressort Bandung alsmede een verslag over de Nederlandse gemeenschap in het ressort Bandung.
      voor de consulaire registratie in het ressort Bandung, zie inv.nrs. 190, 191; voor de registratie van Nederlanders door Indonesische autoriteiten, zie inv.nr. 378; voor de Nederlandse gemeenschap in Bandung, zie ook inv.nr. 445; voor Nederlandse verenigingen in het ressort, zie ook inv.nr. 511
    - Consulair registratiesysteem van Nederlanders, 1956-1957; 190-191
      stukken betreffende de consulaire registratie van Nederlanders in het ressort Bandung.
      - 1956, 190
      - 1957, 191
        de namen in deze inventarisnummers zijn opgenomen in de index; voor de aantallen Nederlanders in het ressort, zie inv.nr. 189; voor registratie van Nederlanders door Indonesische autoriteiten, zie inv.nr. [189?]
    - Nationaliteit, algemeen I, 1950-1956; 192
      Oude code: 321.210
      stukken betreffende instructies en richtlijnen inzake nationaliteitsbepaling in het kader van de interpretatie van de Nederlandse wetgeving op dit gebied.
    - Nationaliteit, algemeen II, 1950-1957; 193
      afschriften van stukken betreffende instructies en richtlijnen inzake nationaliteitsbepaling in het kader van de interpretatie van de Nederlandse wetgeving op dit gebied.
      in dit inventarisnummer bevinden zich stukken betreffende individuele nationaliteitsbepaling in afschrift, die als principieel gelden, de originelen bevinden zich in de persoonsnaamserie (inv.nrs. 195-254)
    - Nationaliteit, gelijkstelling, (z.d); 194
      register van gelijkgestelde personen voor 1 juli 1893.
    - Nationaliteit op naam, 1950-1957; 195-254
      stukken betreffende onderzoek naar en vaststelling van de nationaliteit van individuele personen (alfabetisch geordend)
      - A, 195
      - Ba, 196
      - Be, 197
      - Bi t/m Bl, 198
      - Bo, 199
      - Br, 200
      - Bu t/m By, 201
      - Ca t/m Cl, 202
      - Co t/m Cu, 203
      - Da t/m De, 204
      - Di, 205
      - Do t/m Dr, 206
      - E, 207
      - F, 208
      - Ga t/m Go, 209
      - Gr t/m Gu, 210
      - Ha, 211
      - Hee t/m Hen, 212
      - Hep t/m Hey, 213
      - Hi t/m Hol, 214
      - Hoo t/m Hou, 215
      - Hu, 216
      - I, 217
      - J, 218
      - Ka t/m Ki, 219
      - Kl t/m Kn, 220
      - Ko, 221
      - Kr t/m Ku, 222
      - La, 223
      - Le, 224
      - Li t/m Lu, 225
      - Ma, 226
      - Mei t/m Mer, 227
      - Met t/m Mez, 228
      - Mi t/m Mu, 229
      - N, 230
      - O, 231
      - Pa, 232
      - Pe t/m Ph, 233
      - Pi t/m Pl, 234
      - Po t/m Pr, 235
      - Q, 236
      - Ra t/m Re, 237
      - Rh t/m Ri, 238
      - Ro, 239
      - Ru, 240
      - Sa t/m Schm, 241
      - Schö t/m Schu, 242
      - Se t/m Si, 243
      - Sm t/m Sp, 244
      - St t/m Sw, 245
      - Ta t/m Tj, 246
      - To t/m Tu, 247
      - U, 248
      - Va t/m Vi, 249
      - Vo t/m Vu, 250
      - Wa t/m We, 251
      - Wie t/m Wil, 252
      - Win t/m Wu, 253
      - Z, 254
        de namen van de personen zijn in de index opgenomen
    - Naturalisatie, algemeen I, 1950-1957; 255
      Oude code: 321.211
      stukken betreffende instructies en richtlijnen inzake de beoordeling en behandeling van verzoeken om naturalisatie in het kader van de interpretatie van de Nederlandse wetgeving op dit gebied.
    - Naturalisatie, algemeen II, 1950-1957; 256
      afschriften van stukken betreffende instructies en richtlijnen inzake de beoordeling en behandeling van verzoeken om naturalisatie in het kader van de interpretatie van de Nederlandse wetgeving op dit gebied.
      in dit inventarisnummer bevinden zich stukken betreffende individuele naturalisatiekwesties in afschrift, die als principieel gelden, de originelen bevinden zich in de persoonsnaamserie (inv.nrs. 259-279)
    - Naturalisatie, ministeriële nota's, 1957; 257
      stukken betreffende de vertrouwelijke nota's uit 1956 van de Nederlandse ministers Donker en Samkalden inzake de naturalisatie tot Nederlander en toelating in Nederland van personen van Indonesische nationaliteit.
    - Naturalisatie, staten van inlichting, (1957); 258
      staten van inlichtingen betreffende de aanvraag tot toelating in Nederland ter fine van vestiging en nopens het verzoek om te worden genaturaliseerd als Nederlander met aantekeningen bij de vragen (modelformulieren).
    - Naturalisatie op naam, 1950-1957; 259-279
      stukken betreffende de naturalisatie van individuele personen (alfabetisch geordend).
      - A, 259
      - Ba t/m Be, 260
      - Bi t/m Br, 261
      - C, 262
      - D, 263
      - E t/m F, 264
      - G, 265
      - H, 266
      - I t/m J, 267
      - K, 268
      - L, 269
      - M, 270
      - N t/m O, 271
      - Pa, 272
      - Pe t/m Po, 273
      - R, 274
      - Sa t/m Sch, 275
      - Se t/m Sz, 276
      - T, 277
      - V, 278
      - W, 279
    - Toescheidingsovereenkomst staatsburgers, algemeen I, 1950-1956; 280
      Oude code: 321.212
      stukken betreffende instructies en richtlijnen inzake de interpretatie van uitvoeringsvoorschriften met betrekking tot de toescheidingsovereenkomst staatsburgers; lijsten van personen die ten onrechte een optie/verwerpingsverklaring aflegden.
    - Toescheidingsovereenkomst staatsburgers, algemeen II, 1950-1956; 281
      afschriften van stukken betreffende instructies en richtlijnen inzake de interpretatie van uitvoeringsvoorschriften met betrekking tot de toescheidingsovereenkomst staatsburgers.
      in dit inventarisnummer bevinden zich stukken betreffende individueel afgelegde optie/verwerpingsverklaringen ingevolge de toescheidingsovereenkomst staatsburgers in afschrift, die als principieel gelden, de originelen bevinden zich in de persoonsnaamserie (inv.nrs. 291-328); voor de Toescheidingsovereenkomst, zie inv.nr.152
    - Toescheidingsovereenkomst staatsburgers, verwerving Indonesische nationaliteit, (z.d.); 282
      lijst van personen welke ingevolge de toescheidingsovereenkomst staatsburgers de Indonesische nationaliteit hebben verkregen. (bijgewerkt tot 17 oktober 1950)
    - Optie/verwerpingsverklaringen ingevolge toescheidingsovereenkomst staatsburgers, opname in Nederlandse Staatscourant, 1950-1955; 283
      lijsten houdende opgave van optie/verwerpingsverklaringen ingevolge artikel 3 van de toescheidingsovereenkomst staatsburgers opgenomen in de Nederlandse Staatscourant.
    - Optie/verwerpingsverklaringen ingevolge toescheidingsovereenkomst staatsburgers, verklaringen afgelegd bij Nederlandse autoriteiten, 1954-1955; 284
      stukken betreffende optie/verwerpingsverklaringen afgelegd tegenover Nederlandse autoriteiten alsmede een lijst van personen die ingevolge artikel 3 van de toescheidingsovereenkomst staatsburgers bij een Nederlandse autoriteit voor de Indonesische nationaliteit hebben geopteerd.
    - Optie/verwerpingsverklaringen ingevolge toescheidingsovereenkomst staatsburgers, verzending van afschriften, 1950-1952; 285
      stukken betreffende de verzending van afschriften met geleidelijsten van verklaringen afgelegd bij het commissariaat Bandung.
      voor de verzending van de verklaringen, zie ook inv.nr. 329
    - Optie/verwerpingsverklaringen ingevolge toescheidingsovereenkomst staatsburgers, op nummer, 1950-1951; 286-290
      optie/verwerpingsverklaringen afgelegd bij het commissariaat Bandung genummerd 1 t/m 985
      - nrs. 1 t/m 200 (minus nr. 30), 286
      - nrs. 201 t/m 400 (minus nrs. 531, 580, 287
      - nrs. 401 t/m 600 (minus nrs. 531, 580, 288
      - nrs. 601 t/m 800 (minus nrs. 781, 793, 289
      - nrs. 801 t/m 985 (minus nr. 850), 290
        de namen in deze inventarisnummers zijn opgenomen in de index
    - Optie/verwerpingsverklaringen ingevolge toescheidingsovereenkomst staatsburgers, op naam, 1950-1957; 291-328
      stukken betreffende de rechtsgevolgen van individueel afgelegde en af te leggen optie/verwerpingsverklaringen; verificatie van optie/verwerpingsverklaringen.
      - A, 291
      - Ba t/m Be, 292
      - Bi t/m Bo, 293
      - Br t/m Bu, 294
      - C, 295
      - Da t/m De, 296
      - Di t/m Du, 297
      - E, 298
      - F, 299
      - Ga t/m Ge, 300
      - Gi t/m Gr, 301
      - Ha, 302
      - He, 303
      - Hi t/m Hu, 304
      - I t/m J, 305
      - Ka t/m Ke, 306
      - Kl t/m Ku, 307
      - La t/m Le, 308
      - Li t/m Lu, 309
      - Ma, 310
      - Me, 311
      - Mi t/m Mu, 312
      - N, 313
      - O, 314
      - Pa t/m Ph, 315
      - Pi t/m Pu, 316
      - Q t/m Re, 317
      - Ri t/m Ru, 318
      - Sa t/m Schm, 319
      - Schn t/m Sco, 320
      - Se t/m Sm, 321
      - So t/m Sw, 322
      - T, 323
      - U, 324
      - V, 325
      - Wa t/m We, 326
      - Wi t/m Wu, 327
      - Y t/m Z, 328
        de namen van de personen zijn in de index opgenomen.
    - Kennisgevingen inzake nationaliteit, verzending, 1951-1957; 329
      stukken betreffende de verzending van jaarstaten van kennisgevingen ingevolge artikel 6 t/m 10 van de wet op het Nederlanderschap; de wijze van verzending van verklaringen ingevolge artikel 3 van de wet van 19-12-1950 en van optie/verwerpingsverklaringen.
      voor de verzending van optie/verwerpingsverklaringen, zie ook inv.nr. 285
    - Kennisgevingen ingevolge artikel 6 t/m 10 van de wet op het Nederlanderschap, processen-verbaal, 1950-1951; 330
      processen-verbaal van kennisgevingen ingevolge artikel 6 t/m 10 van de wet op het Nederlanderschap nrs. 1-104. (minus nr. 52)
      de namen in dit inventarisnummer zijn opgenomen in de index
    - Kennisgevingen ingevolge artikel 6 t/m 10 van de wet op het Nederlanderschap, op nummer, 1950-1956; 331
      kennisgevingen ingevolge artikel 6 t/m 10 van de wet op het Nederlanderschap nrs. 1-110. (na 1952 ongenummerd en in chronologische volgorde geordend)
    - Kennisgevingen ingevolge artikel 3 van de wet van 29-12-1950, processen-verbaal, 1951; 332
      processen-verbaal van kennisgevingen ingevolge artikel 3 van de wet van 29-12-1950 nrs. 1-2
    - Kennisgevingen ingevolge artikel 3 van de wet van 29-12-1950, op nummer, 1951; 333
      kennisgevingen ingevolge artikel 3 van de wet van 29-12-1950 nrs. 111-112
    - Kennisgevingen ingevolge artikel 6 t/m 10 van de wet op het Nederlanderschap en ingevolge artikel 3 van de wet van 29-12-1950, register, 1950-1952; 334
      register van kennisgevingen ingevolge artikel 6 t/m 10 van de wet op het Nederlanderschap en ingevolge artikel 3 van de wet van 29-12-1950.
    - Hulpverlening en bemiddeling ten behoeve van Nederlandse gedetineerden, 1951; 335
      Oude code: 322.103
      stukken betreffende de doorzending van goederen aan in Indonesische gevangenissen verblijvende Nederlanders; de opvang van ontslagen gedetineerden.
    - Vooronderzoek strafvervoging, 1954; 336
      Oude code: 322.11
      stukken betreffende het onderzoek naar de activiteiten van M. Bastiaansen-Thepass.
    - Uitwijzing ex-KL-militairen, 1952; 337
      Oude code: 322.22 (was 413.15)
      correspondentie inzake de mogelijke uitwijzing van in Indonesië gedemobiliseerde Nederlandse militairen.
    - Uitwijzing werklozen, 1957; 338
      Oude code: 322.22
      stukken betreffende de mogelijke uitwijzing van de in Bandung woonachtige Nederlandse werklozen J.M. Keisrei en R.A. Souman.
    - Roof, 1955; 339
      Oude code: 322.37 (was 416)
      stukken betreffende een roofoverval op een Nederlands bejaardentehuis te Megamendung.
    - Oplichting, 1954-1955; 340
      Oude code: 322.37
      stukken betreffende de inbeslagname van een vrachtauto van J. van Deun.
    - Legalisaties, 1950-1952; 341
      Oude code: 330.2
      repertorium van gelegaliseerde en uitgereikte verklaringen.
    - Burgerlijke Stand Bandung, 1954-1955; 342
      Oude code: 331
      stukken betreffende de moeilijkheden bij het aanvragen van afschriften registers Burgerlijke Stand en de restauratie van de registers door de boekbinderij van de stadsgevangenis van Bandung.
      voor registers Burgerlijke Stand Indonesië, zie inv.nr. 183
    - Grondbezit op Java, 1953-1955; 343
      Oude code: 332
      stukken betreffende de registratie van gronden op Java waarop westerse zakelijke rechten rusten.
    - Grondbezit, grondpolitiek gemeente Bandung, 1952; 344
      stukken betreffende het ontwerp richtlijnen grondpolitiek van de gemeente Bandung.
    - Grondbezit, F.E. Blogg, 1952; 345
      stukken betreffende de verkoop van het met hypothecaire last bezwaarde perceel Djalan Diponegoro 7 te Bandung van F.E. Blogg.
    - Grondbezit, J.P. Stelleman, 1955; 346
      stukken betreffende de onrechtmatige occupatie van het achtererf van het perceel Djalan Pungkar 132 te Bandung van J.P. Stelleman.
    - Grondbezit, C.J.I.M. Welter, 1952; 347
      stukken betreffende de opsporing van het adres van C.J.I.M. Welter in verband met het beheer van zijn in de dessa Lebakwang gelegen perceel.
    - Grondbezit, C. Winckel, 1952; 348
      stukken betreffende de mogelijke exploitatie van het in de dessa Tjipahut gelegen perceel van C. Winckel.
    - Huizenbezit, M. Oomen, 1953; 349
      stukken betreffende de te vorderen huur van het huis van M. Oomen te Garut.
    - Huizenbezit, A.E.F. de Bruyn-Clavier, 1952-1953; 350
      stukken betreffende de te vorderen huur van de huizen van A.E.F. de Bruyn-Clavier te Tjiandur.
    - Erfpachtpercelen, J.F. Bouman, 1953-1955; 351
      stukken betreffende de opsporing van de rechtmatige opvolger van wijlen J.F. Bouman als voorzitter van de stichting immigratie en kolonisatie Nieuw-Guinea inzake het perceel in de dessa Tjirupan.
    - Erfpachtpercelen, E. van Gogh-Schoonewil, 1952-1954; 352
      stukken betreffende de verkoop van het perceel Sempur Nunggal van E. van Gogh-Schoonewil in de dessa Tjilingga.
    - Erfpachtpercelen, H. Lion, 1954-1955; 353
      stukken betreffende de verkoop van het perceel Palasarie in het district Tjilihin ten behoeve van de boedel van H. Lion.
      voor erfrecht, zie inv.nrs. 363 t/m 366
    - Erfpachtpercelen, P.C.F. Puts, 1953-1954; 354
      stukken betreffende de registratie van de percelen Pangkalan I en II van P.C.F. Puts in het district Tjibatu.
      (voorstukken 1950)
    - Erfpachtpercelen, H. Remezond, 1953-1955; 355
      stukken betreffende de status en verkoop van percelen in de dessa's Tjidjajanti en Bodjongkoneng van H. Remezond.
    - Erfpachtpercelen, M.P.H. Verhoeve, 1954-1955; 356
      stukken betrefffende het gebruiksrecht van het perceel Tjikantjung III van M.P.H. Verhoeve in de residentie Tasikmalaja.
      (voorstukken 1949-1954)
      voor grondrechten, zie ook inv.nrs. 454, 455
    - Bewaargeving, 1955; 357
      Oude code: 333.23
      stukken betreffende het beleid inzake bewaargeving met betrekking tot het bezit van A.C.F. Schmidt-Schock.
    - Leningen tussen particulieren, 1956-1957; 358
      Oude code: 333.24
      stukken betreffende de vordering van de Bandungse geldschieter Simandjuntak op de familie Hoefsloot.
    - Huwelijkswetgeving, 1951-1953; 359
      Oude code: 334.2
      stukken betreffende de geldigheid van een adatrechtelijk huwelijk; de geldigheid van echtscheidingsvonnissen in het buitenland uitgesproken; een verzoek om huwelijksdispensatie van H.A. Dorre; echtscheiding van het echtpaar Mallon-Daniël.
      voor huwelijksdispensatie, zie ook inv.nr. 182
    - Wettiging kinderen, 1953; 360
      Oude code: 334.32
      stukken betreffende de juridische interpretatie van het begrip wettiging.
    - Adoptie, 1955-1957; 361
      Oude code: 334.33
      stukken betreffende de inwerkingtreding en interpretatie van de Nederlandse adoptiewet van 24-1-1956; de pogingen tot adoptie van niet-Nederlandse kinderen van het echtpaar Kinski-Horrocks, J. Bruins en H. J. Antonijsz.
    - Voogdij, 1957; 362
      Oude code: 334.4 (was 724.0)
      stukken betreffende de voogdij over R.I.M. Wiltschut.
    - Erfrecht, op naam, 1950-1957; 363-366
      Oude code: 334.6
      stukken betreffende nalatenschappen, testamenten en erfeniskwesties van individuele personen. (alfabetisch geordend)
      - A t/m D, 363
      - E t/m K, 364
      - L t/m P, 365
      - R t/m W, 366
    - Notariaat in Indonesië, 1953; 367
      Oude code: 338
      lijst houdende opgave van functionarissen in Indonesië die notariële bevoegdheden bezitten.